# 被政府强制报废的车辆

提问人：xd860205 时间：2018-05-09 10:14:19
请教各位老师，企业有一辆三轮车。交管部门因为环保压力文件，此三轮车为交管部门强制报废车辆。企业将车辆拉入交管部门指定回收公司，交管部门给予企业一定回收补助（企业不再向回收公司收取车辆报废款）。此事有几个问题想请教，一是此事算是固定资产报废（营业外）还是固定资产处置（非流动资产处置损益）；二是如果是固定资产处置损益，那么在非经里如何列报。是在第一项“非流动性资产处置损益，包括已计提资产减值准备的冲销部分”，还是"其他符合非经常性损益定义的损益项目"(因为明细里有一项“除上述各项之外的其他营业外收入和支出”，那么第一项也应该是计入营业外的数）。三是此项是不是应该按照车辆账面价值与收到补助的差额净额列为营业外，而不是移交时按照转为营业外支出，收到补助时计入营业外收入。

回答人：chenyiwei
该项回收补助相当于报废车辆的变卖款项，应与报废车辆账面价值相抵后按净额列入营业外收入或营业外支出（非流动资产报废损益）。并按该净额列入非经常性损益中的“非流动资产处置损益”。